【裁判字號】    96,易,6306
【裁判日期】    970321
【裁判案由】    傷害等
【裁判全文】
臺灣臺中地方法院刑事判決              96年度易字第6306號
公  訴  人  臺灣臺中地方法院檢察署檢察官
被      告  乙○○
            丙○○
上列被告等因傷害等案件，經檢察官提起公訴（九十六年度偵字
第一六六七二號），本院判決如下：
    主    文
乙○○、丙○○共同傷害人之身體，各處有期徒刑伍月，如易科
罰金，均以新臺幣壹仟元折算壹日，各減為有期徒刑貳月又拾伍
日，如易科罰金，均以新臺幣壹仟元折算壹日。又共同無故侵入
他人住宅，各處有期徒刑月，如易科罰金，均以新臺幣壹仟元
折算壹日，各減為有期徒刑壹月又拾伍日，如易科罰金，均以新
臺幣壹仟元折算壹日。各應執行有期徒刑月，如易科罰金，均
以新臺幣壹仟元折算壹日。
    犯罪事實
一、乙○○為藍暉企業有限公司負責人，其曾於民國九十五年八
    、九月間僱用甲○○擔任臨時工，惟因雙方發生勞資糾紛，
    之後又認甲○○長期撥打電話騷擾，而對甲○○心生不滿，
    竟與其子丙○○共同基於傷害及無故侵入住宅之犯意聯絡，
    先由乙○○於同年十二月十六日上午十一時三十二分許，以
    藍暉企業有限公司名義申設之000000000號電話撥
    打至甲○○住宅之0000000000號電話，確認甲○○在家後，即由丙○○夥同三名同具傷害及無故侵入住宅犯
    意聯絡之真實姓名年籍不詳成年男子，均持木質球棒口戴口
    罩，於同日中午十二時五十分許，未經居住其內之甲○○或
    其父張清木、其母張王阿胎之許可，無故侵入甲○○前址住
    宅，並共同持木質球棒毆打甲○○，致甲○○受有左側臉頰
    、右下頦、右前額、右手肘、右肩、左肩、右腰、右臀、右
    膝、左大腿、左手腕多處挫傷、擦傷。
二、案經甲○○訴由臺灣臺中地方法院檢察署檢察官偵查起訴。
    理    由
一、訊據被告乙○○固坦承有於九十五年十二月十六日上午十一
    時三十二分許，以藍暉企業有限公司名義申設之00000
    0000號電話撥打至甲○○住宅之0000000000
    號電話，惟與被告丙○○均矢口否認有何侵入住宅及傷害犯
    行，被告乙○○辯稱：自九十五年十月初開始每天日以繼夜
    接到不出聲之騷擾電話，其顯示之電話號碼有000000
    0000、0000000000、0000000000
    、0000000000、0000000000，該日又
    有騷擾電話，伊即打電話回撥看是誰打來的云云，被告丙○○辯稱：伊該日在臺中港路中央公園附近工地上班，伊沒有
    去告訴人家中打告訴人云云。然查：
  (一)告訴人於本院審理時以證人身分具結證稱：當日上午十一時
    三十分許，伊有接到電話，說要給伊好看，伊約下午一時左
    右下樓吃飯，被告丙○○就帶三名男子過來，伊家門是關的
    ，是伊父親把門打開，他們只問一句「甲○○」，就全部闖
    進來用球棒打伊，被告丙○○進來有拉下口罩講話，所以伊
    認得他，被告丙○○講什麼伊忘記了，好像是說打你是應該
    的，伊被打到頭、腳、大腿、關節、手等語（參見本院卷第
    五一、五二頁），又證人張清木於偵查中證稱：當天伊家的
    門是伊開的，伊是要出去問清楚他們到底是什麼事情要找告
    訴人，結果伊還沒開口他們就衝進來了，但因為伊視力不好
    ，只看到好幾個人用棍子打告訴人，把他打在地上，他們進
    來的人都有帶口罩，遮住大半的臉，但確定都是男的等語（
    參見九十六年度他字第二五號偵查卷宗九十六年五月十四日
    偵查筆錄第二、三頁），證人張王阿胎於偵查中證稱：那時
    正在吃飯，約十二點多，有三、四個人，一開始他們喊「甲○○」，證人張清木就去開門，他們就拿棍子衝進來，看到
    伊兒子就開始打等語（同上筆錄第二頁），核與告訴人提出
    之中國醫藥大學附設醫院診斷證明書所載傷勢相符，足認告
    訴人確有於上揭、時地遭四名男子侵入住宅，並加以毆打而
    受有前開傷勢甚明。
  (二)告訴人於本院審理時以證人身分具結證稱：被告丙○○就帶
    三名男子過來，伊家門是關的，是伊父親把門打開，他們只
    問一句「甲○○」，就全部闖進來用球棒打伊，被告丙○○
    進來有拉下口罩講話，所以伊認得他，被告丙○○講什麼伊
    忘記了，好像是說打你是應該的，伊被打到頭、腳、大腿、
    關節、手等語（參見本院卷第五一、五二頁），且告訴人於
    偵查中申告時，原只知其中一人為「藍暉企業有限公司的阿
    偉」，並不知其真實姓名，且有提出該人使用之手機門號0
    000000000供檢方查辦（參見九十六年度他字第二
    五號偵查卷宗九十五年十二月十八日偵查筆錄第一頁），又
    於偵查中指述：案發當日打伊的有四人，其中一個叫阿瑋，
    是老闆的兒子，阿瑋的電話是0000000000，伊有
    於九十五年九月八日打這支電話，向阿瑋請假等語（參見同
    上卷第九十六年三月七日偵查筆錄第一頁），又指稱：被告
    丙○○進來時口罩已經脫下，所以伊認得等語（參見同上卷
    第九十六年五月十四日偵查筆錄第三頁），則告訴人顯係因
    其中一人打人時曾拉下口罩，而認出其為先前老闆兒子，告
    訴人又曾打0000000000行動電話向老闆兒子阿瑋
    請假，故提出該門號供檢方查證其真實姓名，且被告丙○○
    又不否認0000000000門號為其使用（參見同上卷
    第九十六年四月十一日偵查筆錄第二頁），是告訴人指證述
    前後相符，足見並無誤認之虞。
  (三)被告乙○○雖辯稱：因長期受電話騷擾，該日又有人用00
    00000000電話打很多通電話進來，打到00000
    0000號，打完後伊馬上回撥問對方到底是誰後，伊等對
    方回話，但是對方不說話就掛斷了云云（參見本院卷第五八
    頁）。然九十五年十二月十六日，並無告訴人住宅之000
    0000000號電話撥打至被告乙○○藍暉企業有限公司
    000000000號電話之通聯紀錄，此有中華電信股份
    有限公司臺灣中區電信分公司彰化營運處九十六年三月十五
    日彰一業字第九六ＣＧ一○二○五七號函附之000000
    000號電話九十五年十二月十六日雙向通聯紀錄在卷可憑
    ，則被告乙○○辯稱因當日有人以0000000000電
    話打至000000000號騷擾，才回撥看是誰打來的云
    云，顯不實在。被告乙○○經本院提示上開雙向通聯紀錄後
    ，才又改稱：當日有人以0000000000、0000
    000000打來騷擾，告訴人應徵履歷表時時有留上開二
    支行動電話等語（參見本院卷第五八頁），然若被告乙○○
    不知何人打電話騷擾，該日欲「回撥」電話詢問是何人打來
    ，亦應打該二支行動電話，怎會突然打000000000
    0之室內電話，顯見被告乙○○該日打至00000000
    00電話並非單純為了詢問騷擾者是何人，且已知0000
    000000、0000000000與00000000
    00使用者為同一人，被告乙○○至此方向本院坦承九十五
    年十二月十六日打至0000000000電話時，已知該
    電話使用人為告訴人等語（同上頁）。又被告乙○○若只為
    要求打騷擾電話之人不要再打，亦應打至該二支行動電話即
    可，蓋打騷擾電話之人不見得會在告訴人住宅之內，然被告
    卻打告訴人住宅之0000000000電話，足認被告乙○○目的是為確認告訴人是否在家，方有打室內電話之必要
    ，益徵告訴人指述接到被告乙○○000000000電話
    後，即遭被告丙○○率人毆打等情，堪以採信。
  (四)被告乙○○聲請傳訊彰化分局民族派出所員警丁○○，欲證
    明其有因遭受電話擾騷向該員警報案乙節，而證人丁○○於
    本院審理時證稱：伊任職於彰化分局民族派出所時，被告乙○○太太施萬那在九十五年十一月中旬曾經來派出所陳述在
    同年十月初遭告訴人持續電話騷擾，而正式報案日期在同年
    十二月二十六日，伊曾於同年十一月初打電話給告訴人，告
    訴人沒有給伊陳述機會，告訴人一直說他曾到工地打工被打
    ，告訴人說要告傷害就掛斷電話等語（參見本院卷第四九頁
    ），則證人丁○○之證詞僅能證明被告乙○○太太施萬那有
    向其申報遭受電話騷擾，並無法證明被告二人未有傷害及侵
    入住宅犯行，反足徵被告二人因認告訴人長期以電話騷擾而
    有犯案動機。
  (五)證人賴永森及陳明仁即被告乙○○經營之藍暉企業有限公司
    員工於偵查中雖均證稱：九十五年十二月十六日與被告丙○○在臺中港路附近工地工作，中午與被告丙○○一起吃便當
    ，吃完後就午休睡覺，睡到一點，一點開工以後，被告丙○○又準時來工地巡視云云（參見九十六年度他字第二五號偵
    查卷宗九十六年六月四日偵查筆錄第二、三頁），然案發日
    期離證人賴永森及陳明仁偵訊時已半年多之久，證人賴永森
    及陳明仁卻仍清楚表示被告丙○○有與渠等二人一起吃便當
    ，並於下午一點準時上工云云，顯與常情有違，且證人賴永
    森於偵查中又證稱：「（問：你怎麼記得九十五年十二月十
    六日當天工作情形？」因為每天上班都是一樣，沒有例外」
    （同上筆錄第三頁），足見證人賴永森及陳明仁係以平時工
    作作息之經驗來推論九十五年十二月十六日中午有與證人丙○○一同吃便當，證人賴永森及陳明仁二人前述證詞之證明
    力要難為被告丙○○案發時不在場之認定。至被告二人提出
    之打卡單影本八張，因打卡機平日放在被告丙○○之辦公室
    ，業經被告丙○○自承在卷（參見本院卷第五九頁），則該
    打卡單之憑信性即缺乏公信之證明，亦難為被告二人有利之
    證據。
  (六)綜上，本案事證明確，被告乙○○申請本院調閱00000
    0000、000000000、000000000、0
    000000000自九十五年十月至九十七年一月三日雙
    向通聯紀錄云云，核與本案無關，本院認無庸調查，被告二
    人犯行洵堪認定，應依法論科。
二、核被告二人所為，均係犯刑法第三百零六條第一項之無故侵
    入他人住宅罪及同法第二百七十七條第一項傷害罪。被告二
    人與真實姓名年籍均不詳之成年男子三人，就無故侵入他人
    住宅罪及傷害罪，均有犯意聯絡及行為分擔，為共同正犯。
    被告二人所犯上開二罪間，犯意各別，罪名互異，應予分論
    併罰。爰審酌被告二人因認告訴人長期撥打電話騷擾，而侵
    入告訴人住宅，毆打告訴人，造成告訴人身體受有傷害，蔑
    視法治，暨渠等智識、素行、犯罪之動機、目的、手段，告
    訴人所受之傷勢，及迄今未能與告訴人達成和解等一切情狀
    ，對上開二罪，各量處如主文所示之刑，且均諭知易科罰金
    之折算標準。
三、被告二人行為後，中華民國九十六年罪犯減刑條例於九十六
    年七月四日公布，於同年月十六日施行，查被告二人本件犯
    行係在九十六年四月二十四日以前，且非中華民國九十六年
    罪犯減刑條例第三條所示不得減刑之罪，爰依中華民國九十
    六年罪犯減刑條例第二條第一項第三款，對渠等所犯二罪均
    減其刑期二分之一；另被告二人所犯刑法第三百零六條第一
    項之無故侵入他人住宅罪及同法第二百七十七條第一項傷害
    罪，為最重本刑五年以下有期徒刑之罪，其所宣告之刑經本
    院依中華民國九十六年罪犯減刑條例第二條第一項第三款，
    減其刑期二分之一後，仍為有期徒刑六個月以下之刑度，爰
    依中華民國九十六年罪犯減刑條例第九條，併諭知易科罰金
    之折算標準，及依同條例第十條之規定，合併定各應執行之
    刑，及均諭知易科罰金之折算標準。
依刑事訴訟法第二百九十九條第一項前段，刑法第二十八條、第
二百七十七條第一項、第三百零六條第一項、第四十一條第一項
前段、第二項、第五十一條第五款，中華民國九十六年罪犯減刑
條例第二條第一項第三款、第七條、第九條、第十條，刑法施行
法第一條之一第一項、第二項前段，判決如主文。
中    華    民    國    97    年    3     月    21    日
                  刑事第十三庭  法  官  黃裕仁
上正本證明與原本無異。
如不服本判決，應於收送達後十日內向本院提出上訴書狀（應敘
述具體理由並附繕本）。
上訴書狀如未敘述理由，應於上訴期間屆滿後二十日內補提理由
書於本院。
                                書記官  王嘉仁
中    華    民    國    97    年    3     月    21    日
附錄本案論罪法條全文：
刑法第二百七十七條第一項
傷害人之身體或健康者，處三年以下有期徒刑、拘役或一千元以
下罰金。
中華民國刑法第三百零六條第一項
無故侵入他人住宅、建築物或附連圍繞之土地或船艦者，處一年
以下有期徒刑、拘役或三百元以下罰金。


司法院資訊處製作；財團法人民間司法改革基金會備份。
